最　高　行　政　法　院　裁　定
　　　　　　　　　　　　　　　　　　 96年度裁字第01693號
抗　告　人　威慎有限公司
代　表　人　甲○○
上列抗告人因與相對人財政部臺北市國稅局間營利事業所得稅事
件，對於中華民國95年10月31日臺北高等行政法院95年度訴字第
2600號裁定提起抗告，本院裁定如下︰
　　主  文
抗告駁回。
抗告訴訟費用由抗告人負擔。
　　理  由
一、按抗告法院認抗告為不合法或無理由者，應為駁回抗告之裁
    定。
二、本件原審以訴願之提起，應自行政處分達到或公告期滿之次
    日起30日內為之。訴願事件，提起訴願逾法定期間或未於訴
    願法第57條所定期間內補送訴願書者，應為不受理之決定，
    分別為同法第14條第1項及第77條第2款所明定。本件抗告人
    因營利事業所得稅事件，相對人之復查決定書係於95年3月
    11日由抗告人營業所在地之大廈管理委員會管理員簽收，此
    有送達證書影本一紙附原處分卷可稽。計其提起訴願之期間
    ，應自95年3月12日起算（本件抗告人營業所在地位於臺北
    市，並無扣除在途期間問題），至95年4月10日（星期一）
    即已屆滿。抗告人遲至95年4月12日始向原處分機關提起訴
    願，有原處分機關總收文日期章蓋於訴願書印戳可按，訴願
    決定以其訴願已逾法定不變期間，不予受理，自無不合。抗
    告人復對之提起行政訴訟，顯非合法，因而駁回抗告人於原
    審之訴。抗告意旨略謂：復查決定雖於95年3月11日由大樓
    管理員簽收，該日因逢週六，抗告人並未上班，故在週一即
    95年3月13日才簽收，以抗告人簽收之日期起算，應至95年4
    月12日才屆滿云云。惟設有管理員之大樓等集合式住宅，因
    管理員於習慣上即為該大樓住戶為接收郵件行為，而屬行政
    程序法第73條第1項所稱之接收郵件人員。故將應送達於住
    居所、事務所、營業所或機關所在地設於該大樓之受送達人
    之訴願文書，於不獲會晤本人時，由該大樓管理員代收者，
    其送達自屬合法，並於大樓管理員代收時發生送達之效力甚
    明。查本件應送達於抗告人之復查決定書，係由該住所大樓
    管理員蓋用大樓收發章並簽名代收，亦有該送達證書可按，
    並為抗告人所不爭，故依上開所述，此項復查決定書之送達
    係屬合法，並於大樓管理員代收之95年3月11日發生送達之
    效力。抗告人主張應自抗告人簽收時起算，並無可採。原裁
    定並無不合，其抗告難認有理由，應予駁回。
三、依行政訴訟法第104條、民事訴訟法第95條、第78條，裁定
    如主文。
中　　華　　民　　國　　96　　年　　7　　 月　　30　　日
                  第六庭審判長法  官　張　登　科
                              法  官  葉　百　修
                              法  官　藍　獻　林
                              法  官　林　清　祥
                              法  官　鄭  小  康
以  上  正  本  證  明  與  原  本  無  異
中　　華　　民　　國　　96　　年　　7　　 月　　31　　日
　　　　　　　　　　　　　　　書記官　伍　榮　陞
